# 影响债务规模和构成的事项包括哪些

提问人：原来你就在这里 时间：2016-04-16 09:53:13
请问各位老师，现金流量表的编制，筹资活动产生的现金流量（所有者权益增减变动影响现金流、影响债务规模和构成的事项影响现金流），影响债务规模和构成的事项包括哪些，应付职工薪酬算吗？

回答人：chenyiwei
应付职工薪酬中，除了形成资本化研发支出或计入在建工程成本等长期资产成本的薪酬支出属于投资活动以外，其余属于经营活动。
“影响债务规模和构成的事项”一般是以下科目的变动：短期借款、长期借款、应付短期债券、应付债券、长期应付款、专项应付款、递延收益（对应于与资产相关的政府补助的部分）、实收资本、资本公积等。